臺灣臺北地方法院民事裁定             100年度聲再字第21號
再審聲請人  王滋林
再審相對人  元大證券股份有限公司
法定代理人  申鼎籛
上列當事人間聲請再審事件，再審原告對於本院民國一百年四月
二十五日再微字第六號裁定聲請再審，本院裁定如下：
    主  文
聲請駁回。
聲請費用由聲請人負擔。
    理  由
一、聲請意旨如附件聲請狀所載。
二、按對於確定判決提起再審之訴，應依民事訴訟法第五百零一
    條第一項第四款規定，於訴狀表明再審理由，亦即表明有何
    同法第四百九十六條第一項或第四百九十七條規定之情形，
    其規定於對確定裁定聲請再審準用之（同法第五百零七條規
    定參照）。此為法定必須具備之程式，若未合法表明再審理
    由，其聲請再審為不合法，法院毋庸命其補正，逕行駁回之
    （最高法院六十年台抗字第六八八號、六十一年台再字第一
    三七號、六十四年台聲字第七六號判例意旨參照）。
三、經查：依聲請人提出之民事聲請再審狀所載案號及附件，聲
    請人係對於本院民國一百年四月二十五日所為一百年度再微
    字第六號確定裁定（下稱系爭裁定）聲請再審。而系爭裁定
    ，係以聲請人於該案所主張之再審事由，與其於本院九十九
    年度再微字第十號所提之再審事由完全一致，而以其再審之
    訴不合法為由，裁定駁回再審之訴，此有聲請人提出之系爭
    裁定影本在卷可稽。聲請人雖主張：系爭裁定沒有審酌聲請
    人在原審判決（本院九十九年度金小上字第二號）起訴時之
    備案，而以同一事由不得再審予以駁回，有判決不備理由之
    違法，並非同一理由，系爭裁定適用法規顯有錯誤云云，惟
    查，判決不備理由，並非屬於適用法規顯有錯誤之情形（最
    高法院八十年臺再字第六四號判決意旨參照）。而聲請人於
    系爭裁定之再審之訴事件中所提事由，與本院九十九年度再
    微字第十號所提再審事由是否相同，屬事實認定，而非適用
    法律問題。此外，系爭裁定依所認定之事實，適用民事訴訟
    法第四百九十八條之一、第五百零二條第一項規定，認再審
    之訴不合法而予裁定駁回，聲請人並非針對系爭裁定適用民
    事訴訟法第四百九十八條之一、第五百零二條第一項規定，
    具體指明有何適用法規顯有錯誤之具體情事，參以首開說明
    ，難謂已合法表明再審事由，綜上，本件再審聲請並非合法
    ，應以裁定駁回。
四、據上論結，本件聲請再審為不合法，依民事訴訟法第五百零
    七條、五百零二條第一項、第九十五條、第七十八條，裁定
    如主文。
中    華    民    國    100    年    7    月    6     日
            民事第二庭    審判長法  官  林玲玉
                                法  官  羅郁婷
                                法  官  高偉文
以上正本係照原本作成。
不得抗告。
中    華    民    國    100    年    7    月    6     日
                                書記官  駱俊勳